【裁判字號】    98,上更(一),119
【裁判日期】    980526
【裁判案由】    毒品危害防制條例
【裁判全文】
臺灣高等法院臺南分院刑事判決
上  訴  人  臺灣臺南地方法院檢察署檢察官
被      告  甲○○
                    號（現因另案於臺灣臺南監獄執行）
指定辯護人  本院公設辯護人乙○○
上列上訴人因被告違反毒品危害防制條例案件，不服臺灣臺南地
方法院九十六年度訴字第一七五九號，中華民國九十七年八月二
十九日第一審判決（起訴案號：臺灣臺南地方法院檢察署九十六
年度偵字第一六五二九號），提起上訴，判決後由最高法院第一
次發回更審，本院判決如下：
    主      文
原判決撤銷。
本件公訴不受理。
    理      由
一、公訴意旨略以：甲○○基於販賣第一級毒品之犯意，自民國
    （下同）九十四年十月間某日起，向姓名、年籍不詳之成年
    人，販入第一級毒品海洛因後，在臺南縣新營市○○街一百
    三十四巷四十二號住處，將販入之海洛因以小刀分裝成小包
    裝，並以0000000000號、0000000000號、0000000000號等行
    動電話，作為販賣海洛因之聯絡工具，嗣自九十四年十月下
    旬某日起，至九十五年四月間某日止，丙○○撥打電話予甲
    ○○購買海洛因，甲○○與之確定欲購買之數量、金額及交
    貨地點後，丙○○即騎乘車牌號碼NUX-586號機車；甲○○
    或走路，或騎乘車牌號碼LUS-379號機車，在臺南縣新營市
    ○○街附近、臺南縣新營市○○街「濟安宮」附近等處，將
    海洛因以新臺幣（下同）一萬五千元至一千元不等之價格賣
    予丙○○施用。（其中將半錢海洛因，以一萬五千元之價
    格賣予丙○○一次。將七或八小包海洛因，以六千元或七
    千元之價格，賣予丙○○約十餘次。將四小包海洛因，以
    三千元之價格，賣予丙○○一次。將一小包海洛因，以一
    千元之價格，賣予丙○○約五次）。嗣於九十五年二月十一
    日中午十二時許，為新營憲兵隊人員持臺灣臺南地方法院法
    官核發之搜索票至臺南縣新營市○○街一百三十四巷四十二
    號甲○○住處搜索，在甲○○身上起出海洛因五十七小包（
    毛重約十八點八九公克）、小刀三支及0000000000號、0000
    000000號、0000000000號行動電話三支；在其妻施沈雪鳳身
    上起出甲○○寄藏之海洛因十四小包（毛重約六點五二公克
    ），因認被告涉犯毒品危害防制條例第四條第一項販賣第一
    級毒品罪嫌云云。
二、按同一案件繫屬於有管轄權之數法院者，由繫屬在先之法院
    審判之；已經提起公訴之案件，在同一法院重行起訴者，應
    諭知不受理判決，刑事訴訟法第八條、第三百零三條第二款
    分別定有明文。又所稱同一案件，包括事實上及法律上同一
    案件，係指所訴彼此兩案是否為同一被告，其被訴之犯罪事
    實侵害性行為之內容是否雷同，犯罪構成要件是否具有共通
    性為準，若二罪之構成要件具有相當程度之吻合，即可謂具
    有同一性（最高法院九十七台上字第六三四Ｏ號判決意旨參
    照）。
三、經查：
  (一)本件被告甲○○於九十五年二月六日或七日，向不詳姓名之
    人販入毛重逾二五．四一公克之第一級毒品海洛因後，除自
    用少許外，旋即將其餘毛重約二五．四一公克之海洛因分裝
    為約略等重之七十一小包，伺機出售，意圖販賣而持有該海
    洛因。嗣於九十五年二月十一日十二時許，經警持搜索票至
    台南縣新營市○○街一三四巷四二號上訴人住處搜索，在上
    訴人身上起出海洛因五十七小包（毛重約一八．八九公克）
    ，在其妻施沈雪鳳（業經臺灣臺南地方法院95年度易字第
    551號依持有第一級毒品，量處有期徒刑肆月，如易科罰金
    ，以佰元折算壹日確定）身上起出施某寄藏之海洛因十四
    小包（毛重約六．五二公克）。案經台灣台南地方法院檢察
    署九十五年十二月二十六日以九十五年度營偵字第三一二號
    提起公訴，第一審台灣台南地方法院為不受理之判決 ( 即
    第一審以被告甲○○應先送觀察勒戒為由，認檢察官起訴違
    背法定程序，依刑事訴訟法第303條第1款之規定，諭知公訴
    不受理之判決），檢察官上訴後由本院於九十七年十一月十
    四日以九十七年度上訴字第一二○六號判決，將第一審判決
    撤銷發回台灣台南地方法院更為審判，現仍由第一審法院審
    理中，此有上開起訴書、判決書及被告甲○○之全國前案紀
    錄表可按。
  (二)又上開台灣台南地方法院檢察署九十五年度營偵字第三一二
    號係於九十五年十二月二十六日向台灣台南地方法院提起公
    訴【九十五年度營偵字第三一二號檢察官起訴書要旨：甲○
    ○於自95年2月6日或7日，向不詳姓名之人販入毛重逾25.41
    公克之第一級毒品海洛因後，除自用少許外，旋即將其餘毛
    重約25.41公克之海洛因分裝為約略等重之71小包，伺機出
    售。意圖販賣而持有該海洛因。嗣於同年月11日12時許，經
    警持搜索票至在臺南縣新營市○○街134巷42號施某住處搜
    索，在甲○○身上起出海洛因57小包（毛重約18.89公克）
    ，在其妻施沈雪鳳（按已另案判決確定）身上起出施某寄藏
    之海洛因14小包（毛重約6.52公克）。經臺南地方法院檢察
    署檢察官以毒品危害防制條例第5條第1項意圖販賣而持有第
    一級毒品罪起訴】，而由台灣台南地方法院96年訴字第105
    號受理後，臺灣臺南地方法院檢察署又於九十六年十二月五
    日以九十六年度偵字第一六五二九號向台灣台南地方法院提
    起追加起訴【起訴意旨如上開理由欄一公訴公旨所載】。惟
    查檢察官分別於九十五年十二月二十六日、九十六年十二月
    五日所起訴及追加起訴之九十五年度營偵字第三一二號及九
    十六年度偵字第一六五二九號兩個案件，雖檢察官對被告甲
    ○○起訴其所犯法條各殊，但其非法持有毒品之基本社會事
    實則一，且兩案被查獲之時間、地點、扣案證物均屬相同，
    本院經核上開兩案顯具有同一性而有一事不再理原則之適用
    ，應屬同一案件。
四、原審法院未詳細調查及細心推求上開檢察官所起訴之兩案被
    查獲之時間、地點、扣案證物是否相同，是否具有同一性而
    有一事不再理原則之適用，並為必要之說明，逕為實體判決
    ，即為被告甲○○無罪判決諭知，容有未洽，公訴人上訴意
    旨指摘原判決諭知被告無罪不當云云，雖無理由，惟原判決
    既有上開可議之處，自應由本院將原判決撤銷改判，並依刑
    事訴訟法第三百零三條第二款之規定，改諭知本件被告甲○
    ○公訴不受理之判決，並不經言詞辯論為之。
據上論結，應依刑事訴訟法第369條第一項前段、第364條、第30
3條第2款，第307條，判決如主文。
中    華    民    國    98    年    5     月    26    日
                  刑事第五庭    審判長法  官  楊明章
                                      法  官  戴勝利
                                      法  官  顏基典
以上正本證明與原本無異。
檢察官如不服本判決應於收受本判決後十日內向本院提出上訴書
，其未敘述上訴理由者並得於提起上訴後十日內向本院補提理由
書。
                                      書記官  呂嘉文
中    華    民    國    98    年    5     月    26    日


司法院資訊處製作；財團法人民間司法改革基金會備份。
